臺灣嘉義地方法院刑事判決
111年度交簡上字第2號
上  訴  人  臺灣嘉義地方檢察署檢察官
被      告  黃怡婷



送達代收人 鄭玟雅
上列上訴人因被告過失傷害案件，不服本院中華民國110年11月1
7日110年度嘉交簡字第920號第一審刑事簡易判決（聲請簡易判
決處刑案號：110年度偵字第5354號），提起上訴，本院管轄之
第二審合議庭判決如下：
    主  文
上訴駁回。
乙○○緩刑貳年。
    事實及理由
一、本案經本院審理結果，認第一審判決以被告乙○○犯刑法第28
    4條前段之過失傷害罪，判處有期徒刑4月，如易科罰金，以
    新臺幣（下同）1千元折算1日，認事用法並無不當，量刑亦
    稱妥適，應予維持，爰依刑事訴訟法第373條之規定，除增
    列「被告乙○○於本院第二審審理中之自白」為證據外，其餘
    均引用第一審判決書記載之事實、證據及理由（詳如附件）
    。
二、檢察官上訴意旨略以：被告為本件交通事故之肇事原因，告
    訴人無肇事因素，告訴人因本件交通事故所受傷害而需施行
    十字韌帶重建手術治療，迄今仍需持續就診，承受身體、心
    理上之極大痛苦，並造成告訴人日常生活上的不便。被告迄
    未與告訴人達成和解或履行其賠償責任，應認被告犯後態度
    不佳，原審量刑有違比例原則及公平原則而屬過輕。請撤銷
    原審判決，更為適當合法之判決等語。
三、駁回上訴之理由：
  ㈠按關於刑之量定，係實體法上賦予法院得為自由裁量之事項
    ，倘未有逾越法律所規定之範圍，或濫用其權限，即不得
    任意指摘為違法，以為上訴之理由（最高法院75年台上字第
    7033號判例意旨可資參照）。
  ㈡原審以被告過失傷害犯行事證明確，並審酌：1.被告教育程
    度為大學在學、職業為學生、家庭經濟狀況小康；2.被告車
    禍時行經交岔路口並未注意車前狀況及保持隨時可以煞停之
    距離，貿然追撞前方告訴人機車，其為本件交通事故之全部
    肇因之過失程度；3.告訴人及兒童葉○○之傷勢程度；4.被告
    坦承犯行，惟未與告訴人達成和解之犯後態度；5.被告無犯
    罪前科之素行等一切情狀，依法量處被告有期徒刑4月，並
    諭知以1千元折算1日之易科罰金折算標準。是原審已斟酌被
    告本案犯罪情節、違反義務之程度、刑法第57條所列之情狀
    及被告於原審判決時尚未與告訴人達成和解乙節，並詳述量
    刑之理由，其認事用法均無違誤，量刑尚未逾越法定刑之標
    準，亦無顯然悖於比例原則或失衡之違誤，核屬妥適，自不
    得遽指為違法。檢察官上訴指摘原判決量刑不當，即無理由
    ，應予駁回。
四、末查：
　㈠被告未曾因故意犯罪受有期徒刑以上刑之宣告，有臺灣高等
    法院被告前案紀錄表1份附卷可按。又其於本案審理期間，
    業與告訴人及葉○○於本院調解成立，並給付全數賠償金80萬
    元完畢，有本院調解筆錄、第一產物保險股份有限公司賠案
    領款狀況查詢資料、本院電話紀錄各1份在卷可證（見本審
    卷第61-63、105-109頁），據此堪認被告素行尚稱良好，且
    於犯後已有積極彌補自身過失之具體作為。
　㈡告訴人雖於本院審理中表示：縱被告全額賠償，亦不同意予
    以緩刑，因歷經數次調解，被告均不願和解，嗣於第4次在
    法院調解時，經保險公司遊說被告，被告才願意和解等語（
    見本審卷第100頁）。然就此，被告於本院審理時供稱：告
    訴人一開始沒有進行手術，又開口80萬元，我覺得太高，我
    希望告訴人開刀，直到去年10、11月告訴人才開刀，我一開
    始覺得80萬元太高，但後來覺得告訴人有手術也在復健，所
    以願意賠償等語（見本院卷第100-101頁）。本院依上情考
    量：立於告訴人之立場，固然希望於事故後盡早獲得賠償以
    確保自身權益，俾利後續治療之進行。惟斟酌被告於本件事
    故發生之109年11月間，年約21歲，直至告訴人提出本案告
    訴之110年5月間，被告仍為大學在學生（詳見警卷第1頁之
    受詢問人職業欄），足認被告斯時尚無工作收入，經濟來源
    需仰賴他人，如欲與告訴人和解，亦定是需尋求外援方能籌
    得和解金。被告在此情形下，自須度衡自身經濟狀況及履約
    能力，並反覆與告訴人磋商，以求議得合乎常情且其確實可
    負擔之和解金額。從而，被告因就賠償金額未與告訴人達成
    共識而遲未和解，尚屬情有可原，自難因其未能早日和解，
    即遽認被告無意賠償，而屬犯後態度不佳。
　㈢綜上，本院審酌被告因一時疏忽，致罹刑章，犯後始終坦承
    犯行，且於本院審理時已與告訴人調解成立，彌補告訴人及
    葉○○所受之損失，顯見其已有悔意，諒其經此偵審程序，應
    知警惕，而無再犯之虞，前開所宣告之刑以暫不執行為適當
    ，爰依刑法第74條第1項第1款之規定，宣告緩刑2年，以啟
    自新。
據上論斷，應依刑事訴訟法第455條之1第1項、第3 項、第368條
、第373條（依刑事判決精簡原則僅記載程序法條），判決如主
文。
本案經檢察官賴韻羽聲請簡易判決處刑並提起上訴，檢察官廖俊
豪到庭執行職務。
中　　華　　民　　國　　111 　年　　3 　　月　　17　　日
                  刑事第五庭  審判長法  官  張志偉
                                    法  官  郭振杰
                                    法  官  陳盈螢
上列正本證明與原本無異。
本件不得上訴。
中　　華　　民　　國　　111 　年　　3 　　月　　17　　日
                                    書記官  陳孟瑜 
附錄本案論罪科刑法條：中華民國刑法第284條前段
因過失傷害人者，處一年以下有期徒刑、拘役或十萬元以下罰金
。
附件：
臺灣嘉義地方法院刑事簡易判決
110年度嘉交簡字第920號
聲  請  人  臺灣嘉義地方檢察署檢察官
被      告  乙○○
上列被告因過失傷害案件，經檢察官聲請簡易判決處刑（110年
度偵字第5354號），本院判決如下：
    主  文
乙○○犯過失傷害罪，處有期徒刑肆月，如易科罰金，以新臺幣
壹仟元折算壹日。 
    犯 罪 事 實 及 理 由
一、本件犯罪事實及證據，均引用檢察官聲請簡易判決處刑書之
    記載（如附件）。
二、論罪科刑：
（一）核被告所為，係犯刑法第284條前段之過失傷害罪。被告
      以一過失行為，同時致告訴人甲○○、兒童葉○○（姓名年籍
      詳卷）受有傷害，觸犯構成要件相同之罪名，為同種想像
      競合犯，依刑法第55條規定，僅論以一罪。　　　
（二）被告肇事後，於警方到場尚未知悉何人肇事前，向有偵查
      權限之員警承認其為肇事者，此有道路交通事故肇事人自
      首情形紀錄表在卷可憑（警卷第12頁）。是被告所為應合
      於自首規定，爰依刑法第62條前段規定，就上開犯罪事實
      減輕其刑。
（三）爰以行為人之責任為基礎，審酌被告：1.大學在學之智識
      程度、職業別：學生、小康之家庭經濟狀況（警卷調查筆
      錄之「受詢問人欄」）；2.車禍時行經交岔路口並未注意
      車前狀況及保持隨時可以煞停之距離，貿然追撞前方告訴
      人之機車，造成告訴人等倒地受有傷害，行為應予非難；
      3.本件車禍全然肇因於被告駕車疏失之行為，至於告訴人
      則無肇事原因之過失情節；4.本件車禍造成告訴人身體受
      有左膝外側半月軟骨破裂、左膝後十字韌帶斷裂之傷害；
      乘客兒童葉○○受有左側手肘擦傷、左膝擦傷之傷害；5.犯
      後坦承犯行，惟尚未與告訴人達成和解之犯後態度；6.無
      犯罪前科之素行等一切情狀，量處如主文所示之刑，並諭
      知易科罰金之折算標準，以示懲儆。
三、依刑事訴訟法第449條第1項、第454條第2項，刑法第284條
    、第55條、第62條前段、第41條第1項前段，刑法施行法第1
    條之1第1項，逕以簡易判決處刑如主文。
四、如對本判決上訴，須於判決送達後20日內向本院提出上訴狀
    （應附繕本）。
本案經檢察官賴韻羽聲請以簡易判決處刑。 
中　　華　　民　　國　　110 　年　　11　　月　　17　日
                  嘉義簡易庭    法　官　洪裕翔
上列正本證明與原本無異。
如不服本判決，應於判決送達後20日內向本院提出上訴狀（應附
繕本）。告訴人或被害人如對於本判決不服者，應具備理由請求
檢察官上訴，其上訴期間之計算係以檢察官收受判決正本之日期
為準。
中　　華　　民　　國　　110 　年　　11　　月　　17　　日
                                書記官　李佳惠
附錄法條:
中華民國刑法第284條
因過失傷害人者，處 1 年以下有期徒刑、拘役或 10 萬元以下
罰金；致重傷者，處 3 年以下有期徒刑、拘役或 30 萬元以下
罰金。
附件： 
灣嘉義地方檢察署檢察官聲請簡易判決處刑書
                                     110年度偵字第5354號
被　　　告　乙○○
上列被告因過失傷害案件，業經偵查終結，認為宜以簡易判決處
刑，茲將犯罪事實及證據並所犯法條分敘如下：
　　　　犯罪事實
一、乙○○於民國109年11月16日17時42分許，騎乘車牌號碼000-0
    00號普通重型機車，沿嘉義市西區林森西路外側車道由東往
    西方向行駛，行經嘉義市西區林森西路與民生北路路口處，
    本應注意汽車在同一車道行駛時，除擬超越前車外，後車與
    前車之間應保持隨時可以煞停之距離，且汽車行駛時，駕駛
    人應注意車前狀況，並隨時採取必要之安全措施，而當時天
    候晴、夜間有照明、柏油路面乾燥無缺陷且無障礙物、視距
    良好，並無不能注意之情事，乙○○竟疏未注意而貿然前行，
    致由後追撞同向前方欲往右側待轉區以便左轉嘉義市西區民
    生北路，由甲○○所騎乘搭載其女兒即兒童葉○○(101年6月生
    ，真實姓名詳卷)之車牌號碼000-0000號普通重型機車，甲○
    ○因而人車倒地，致甲○○受有左膝外側半月軟骨破裂、左膝
    後十字韌帶斷裂之傷害；兒童葉○○受有左側手肘擦傷、左膝
    擦傷之傷害。
二、案經甲○○訴由嘉義市政府警察局第一分局報告偵辦。
 　　　　證據並所犯法條
一、被告乙○○於警詢時坦承有於上開時點，騎車自後追撞告訴人
    甲○○所騎機車之事實。而本件被告涉有上開過失傷害犯行，
    亦有告訴人甲○○於警詢之指訴可憑，且有道路交通事故現場
    圖、道路交通事故調查報告表(一)、(二)、車損及現場照片
    、告訴人甲○○、兒童葉○○之戴德森醫療財團法人嘉義基督教
    醫院診斷證明書、本署辦案公務電話紀錄表等在卷可稽。又
    本件經送交通部公路總局嘉義區監理所鑑定結果，據回覆以
    ：「乙○○駕駛普通重型機車，夜間行經行車管制號誌交岔路
    口，未注意車前狀況，未與同向同車道之前行車保持隨時可
    煞停之距離，由後追撞前行之徐機車，為肇事原因；甲○○駕
    駛普通重型機車，無肇事因素。」等語，亦有交通部公路總
    局嘉義區監理所110年9月23日嘉監鑑字第1100141673號函暨
    所附交通部公路總局嘉義區監理所嘉雲區車輛行車事故鑑定
    會嘉雲區0000000案鑑定意見書附卷可憑。綜上，被告犯嫌
    應堪認定。
二、核被告所為，係犯刑法第284條前段之過失傷害罪嫌。被告
    以一過失行為，致告訴人甲○○、兒童葉○○受傷，為想像競合
    犯，請依刑法第55條前段規定，從一重處斷。又被告於處理
    人員前往現場處理時在場，並當場承認為肇事人，其對於未
    發覺之罪自首而願受裁判，有嘉義市政府警察局道路交通事
    故肇事人自首情形紀錄表附卷可稽，依刑法第62條之規定，
    得減輕其刑。
三、依刑事訴訟法第451條第1項聲請逕以簡易判決處刑。
　　此　致
臺灣嘉義地方法院
中　　華　　民　　國　 110　　年　　9 　　月　　28　　日
　　　　　　　　　　　　　    檢察官 賴韻羽
上正本證明與原本無異。
中　　華　　民　　國　 110　　年　　10　　月　　5 　　日
                              書記官 張吉芳